【裁判字號】    90,易,1002
【裁判日期】    900628
【裁判案由】    傷害
【裁判全文】
臺灣臺北地方法院刑事判決                          九十年度易字第一二號
    公  訴  人  臺灣臺北地方法院檢察署檢察官
    被      告  丙○○
    選任辯護人  葉海萍律師
                蘇美玲律師
右列被告因傷害案件，經檢察官聲請以簡易判決處刑（八十九年度偵字第二四四八三
號），本院認不宜，改依通常程序審判之，判決如左：
    主  文
丙○○傷害人之身體，處拘役伍拾日，如易科罰金，以參佰元折算壹日。
    事  實
一、丙○○於民國八十九年十一月二十二日上午十一時四十五分許，在台北市○○○
    路○段一號九樓之美亞鋼管廠股份有限公司（下稱美亞公司）內，因費用報帳之
    問題，與丁○○發生衝突，竟基於傷害人身體之犯意，出手毆打丁○○，致丁○
    ○受有背腰部挫傷之傷害。
二、案經丁○○訴由台北市政府警察局移送台灣台北地方法院檢察署檢察官偵查起訴
    。
    理  由
一、訊據被告丙○○固承認於右揭時、地因費用報帳之問題與丁○○發生爭執，惟矢
    口否認有何傷害犯行；辯稱：當天其司機說公司不願支付修車費，其就去找丁○
    ○，二人為了修車費報帳問題發生爭執，聲音都很大，之後其就離開了，並未出
    手毆打丁○○云云。經查：右揭事實，業據告訴人丁○○於警訊及偵審中指訴綦
    詳，且被告確有出手毆打告訴人乙情，亦經證人即當時在場之美亞公司員工乙○
    ○、甲○○、戊○○於偵查中及本院審理時證述屬實，復有慶生醫院驗傷診斷書
    一紙在卷可憑。參以該驗傷診斷書記載告訴人受有背腰部挫傷之傷害，核與告訴
    人指訴被告對其傷害情節及受傷情狀大致相符，且告訴人於八十九年十一月二十
    三日即與被告發生衝突之翌日，即已赴醫院驗出受有前揭傷害，其驗得傷害與發
    生衝突之時間甚為接近等情，堪認告訴人所受傷害係出於被告毆打所致，被告所
    辯要屬卸責之詞，無足採信。本件事證明確，被告犯行堪予認定。
二、按被告犯罪後，刑法第四十一條業於九十年一月四日修正，同年月十二日生效，
    該法條第一項規定：「犯最重本刑為五年以下有期徒刑之罪，而受六月以下有期
    徒刑或拘役之宣告，因身體、教育、職業或家庭之關係或因其他正當事由，執行
    顯有困難者，得以一元以上三元以下折算一日，易科罰金。但確因不執行所宣告
    之刑，難收矯正之效或難以維持法秩序者，不在此限」；是被告犯罪後法律已有
    變更，比較新舊法之結果，舊法並無更有利於被告，依刑法第二條第一項前段之
    規定，應適用裁判時之新法。核被告所為，係犯刑法第二百七十七條第一項之傷
    害罪。爰審酌被告犯罪之動機、目的、手段、告訴人所受傷害尚非嚴重及其犯罪
    後之態度等一切情狀，量處如主文所示之刑，並諭知易科罰金之折算標準。
據上論斷，應依刑事訴訟法第四百五十二條、第二百九十九條第一項前段，刑法第二
條第一項前段、第二百七十七條第一項、修正後第四十一條第一項前段，罰金罰鍰提
高標準條例第一條前段、第二條，判決如主文。
本案經檢察官林秀濤到庭執行職務。
中      華      民      國    九十      年      六      月    二十八    日
                                    臺灣臺北地方法院刑事第七庭
                                        法  官  蕭  清  清
右正本證明與原本無異。
如不服本判決應於送達後十日內向本院提出上訴狀。
                                        書記官  劉  麗  英
中      華      民      國    九十      年      七      月      六      日
附錄本案論罪科刑法條：
刑法第二百七十七條：
傷害人之身體或健康者，處三年以下有期徒刑、拘役或一千元以下罰金。
犯前項之罪因而致人於死者，處無期徒刑或七年以上有期徒刑，致重傷者，處三年以
上十年以下有期徒刑。


司法院資訊處製作；財團法人民間司法改革基金會備份。
